【裁判字號】    97,審聲,230
【裁判日期】    970310
【裁判案由】    停止執行
【裁判全文】
臺灣高雄地方法院民事裁定             97年度審聲字第230號
聲  請  人  乙○○
相  對  人  國泰世華商業銀行股份有限公司
法定代理人  甲○○
上列當事人間聲請停止執行事件，本院裁定如下：
  主  文
聲請人供擔保新臺幣壹拾伍萬伍仟元後，本院九十六年度執字第
三五五二六號執行事件之強制執行程序，於本院九十七年審訴字
第六二四號第三人異議之訴事件判決確定前應暫予停止。
  理  由
一、按有提起異議之訴時，法院因必要情形或依聲請定相當並確
    實之擔保，得為停止強制執行之裁定，強制執行法第18條第
    2 項定有明文。又按法院依強制執行法第18條第2 項定擔保
    金額，而為准許停止強制執行之裁定者，該項擔保係備供債
    權人因停止執行所受損害之賠償，其數額應依標的物停止執
    行後，債權人未能即時受償或利用該標的所受之損害額，或
    因另供擔保強制執行所受之損害額定之，非以標的物之價值
    或其債權額為依據，有最高法院86年度台抗字第442 號裁定
    意旨可供參酌。
二、聲請意旨略以：本院96年度執字第35526 號強制執行事件之
    查封標的（下稱系爭不動產），係聲請人與執行債務人林春
    發因信託關係而受託登記之財產，依信託法第12條之規定，
    對信託財產不得為強制執行，聲請人已提起第三人異議之訴
    為救濟，爰聲請准予供擔保停止執行等語。經本院審核96年
    度審訴字第624 號第三人異議之訴卷所附之起訴狀及相關證
    物，並調取本院96年度執字第35526 號執行卷件資料後，認
    為聲請人之聲請停止執行，符合上開條文規定之要件，應予
    准許。
三、經查，本件系爭不動產拍賣底價為1,550,000 元，如停止執
    行，原則上將導致相對人不能及時由該拍賣價金受償。故本
    院認本件停止執行擔保金之酌定，應以此金額所受之利息損
    害為考量。再參酌本件第三人異議之訴事件之主要爭執，在
    於受託登記之系爭不動產得否為信託人林春發之債權人聲請
    執行之標的，雖屬得上訴至第三審之事件，但依其爭執之難
    易程度，其訴訟期間應可評估不超過2 年，是認相對人因聲
    請人聲請停止執行可能遭受之損害額應為155,000 元（計算
    式：1,550,000x5%x2＝155,000） 為適當，爰酌定為本件之
    擔保金額。
四、依強制執行法第18條第2項，裁定如主文。
中    華    民    國    97    年    3     月    10    日
                  民事第二庭  法  官   柯彩燕
以上正本係照原本作成。
如對本裁定抗告須於裁定送達後10日內向本院提出抗告狀，並繳
納裁判費新台幣1,000 元。
中    華    民    國    97    年    3     月    10    日
                              書記官   許珍滋


司法院資訊處製作；財團法人民間司法改革基金會備份。
